【裁判字號】    98,易,635
【裁判日期】    981231
【裁判案由】    詐欺
【裁判全文】
臺灣基隆地方法院刑事判決               98年度易字第635號
公  訴  人  臺灣基隆地方法院檢察署檢察官
被      告  丙○○
上列被告因詐欺案件，經檢察官提起公訴（98年度偵緝字第241
號、98年度偵字第4416號），並經本院合議庭裁定由受命法官獨
任進行簡式審判程序，判決如下：
    主  文
丙○○意圖為自己不法之所有，以詐術使人將本人之物交付，累
犯，處有期徒刑肆月，如易科罰金，以新臺幣壹仟元折算壹日；
又意圖為自己不法之所有，以詐術使人將本人之物交付，累犯，
處有期徒刑肆月，如易科罰金，以新臺幣壹仟元折算壹日。應執
行有期徒刑柒月，如易科罰金，以新臺幣壹仟元折算壹日。
    事  實
一、丙○○前因公共危險案件，經本院以82年度少訴字第6號判
    決判處有期徒刑3年，緩刑5年確定，復經撤銷緩刑，又因妨
    害風化、竊盜及違反懲治盜匪條例案件，經判處有期徒刑2
    年6月、10月及6年6月確定，並經臺灣高等法院以85年度聲
    字第96號裁定定應執行有期徒刑9年，與前開82年度少訴字
    第6號判決所科之刑接續執行，於民國88年8月30日假釋出監
    ，嗣經撤銷假釋，另因贓物及偽造文書案件，經本院分別以
    90年度易字第44號及90年度訴字第53號判決判處有期徒刑3
    月及10月確定，再經本院依據中華民國96年罪犯減刑條例之
    規定，就前開90年度易字第44號及90年度訴字第53號判決所
    科之刑，以96年度聲減字第1315號裁定分別減刑為有期徒刑
    1月15日及5月，並定應執行有期徒刑6月，與前揭緩刑經撤
    銷後應執行之殘餘刑期6年2月7日接續執行，於96年10月6日
    因縮刑期滿執行完畢 (構成累犯)。
二、詎丙○○猶不知悔改，復意圖為自己不法之所有，基於詐欺
    取財之犯意，明知其並無為甲○○工作之真意，於97年8月4
    日晚間8時許，在基隆市○○街10號前，佯裝答應甲○○要
    為其與金崇源所開立之金廣進企業有限公司 (下稱金廣進公
    司)前往馬祖南竿工作，致甲○○陷於錯誤，因而交付新臺
    幣（下同）4,000元予丙○○，作為船票費用及生活費之用
    ，而丙○○取得上開款項後，藉故離開，並未前往馬祖工作
    ，甲○○始知受騙；丙○○另意圖為自己不法之所有，基於
    詐欺取財之犯意，明知其在監時所結識之獄友賴建宏並未委
    託其向賴建弘之女友乙○○取款，竟於98年9月25日下午3時
    許，打電話向乙○○佯稱賴建宏在獄中需要用錢，委託伊出
    獄後向乙○○拿1萬元，再由伊轉交賴建宏云云，致乙○○
    陷於錯誤，信以為真，而於同日晚間8時許，在基隆市廟口
    夜市某處先交付丙○○5,000元。丙○○後於翌日（26日）
    晚間9時許，稱已將前開5,000元交給賴建宏，但仍不夠，向
    乙○○要求再支付餘款5,000元，惟乙○○發現有異而報案
    ，嗣丙○○於98年9月28日晚間8時許，前往臺北縣瑞芳鎮○○路麥當勞前取款時，當場為埋伏員警查獲，始查悉上情。
三、案經甲○○訴由基隆市警察局第一分局報告臺灣基隆地方法
    院檢察署檢察官及臺北縣政府警察局瑞芳分局報告臺灣基隆
    地方法院檢察署檢察官偵辦起訴。
    理  由
一、被告丙○○所犯為死刑、無期徒刑、最輕本刑3年以上有期
    徒刑以外之罪，亦非屬高等法院管轄之第一審案件，其於準
    備程序進行中，先就被訴事實為有罪之陳述，經告知簡式審
    判程序之旨，並聽取檢察官、被告之意見後，本院合議庭依
    刑事訴訟法第273條之1第1項裁定進行簡式審判程序，是本
    案之證據調查，依同法第273條之2規定，不受同法第15 9條
    第1項、第161條之2、第161條之3、第163條之1，及第164條
    至第170條所規定證據能力認定及調查方式之限制，合先敘
    明。
二、訊據被告丙○○對於上揭犯罪事實均坦承不諱，其有關詐騙
    甲○○生活費及船票費用之部分，復據證人即被害人甲○○
    指證歷歷，核與證人金崇源偵查中證述：金廣進公司是我和
    甲○○開的，丙○○是公司之前的員工，在97年8月4日晚上
    8時許，有要派丙○○和另外一位員工邱文龍去南竿工作，
    我與甲○○一起開車送丙○○及邱文龍去基隆碼頭去坐臺馬
    輪，上碼頭前有給丙○○、邱文龍生活費及船票，一人是
    4,000元，當時開船時間已經快到了，後來丙○○藉稱要幫
    邱文龍買船票，人就跑掉了，邱文龍沒錢買票上船，就打電
    話給我，我就開車回碼頭拿錢給邱文龍，那時我有打電話給
    丙○○，他說他人已經在船上了，我還請人家廣播，但找不
    到丙○○，確定他不在船上後，才離開現場，邱文龍就自已
    去南竿等語相符，是此部犯行堪以認定；另有關詐騙乙○○
    金錢1萬元之部分，業據證人即被害人乙○○指證歷歷外，
    被告利用證人乙○○男友賴建宏在監需用錢作為詐騙事由，
    亦有賴建宏矯正詳細資料表1紙在卷可查 (見98年度偵字第
    4416號卷，第18頁)，且被告於98年9月28日晚上8時許，第
    二次撥打電話給證人乙○○，欲向證人乙○○拿取詐騙之餘
    款5, 000元時，因當時乙○○已查覺有異，遂假意約被告至
    臺北縣瑞芳鎮○○路麥當勞前取款並報警處理，被告到場後
    ，旋遭埋伏之員警以現行犯逮捕之事實，亦有臺北縣政府警
    察局瑞芳分局98年9月29日北縣警瑞刑字0000000000號刑事
    案件移送書、解送人犯報告書、執行拘提逮捕告知本人通知
    書存卷可查，是此部犯行亦堪認定。綜上事證，足認被告之
    自白顯與事實相符，本件事證明確，被告犯行均堪認定，自
    應依法論科。
三、核被告於97年8月4日晚間8時許及98年9月25日下午3時許所
    為之2次詐騙行為，均係犯刑法第339條第1項之詐欺取財罪
    。被告98年9月25日下午3時許，既先以詐騙乙○○1萬元為
    詐騙之內容，並有約定分次給付，則其第2次撥打電話向乙○○要求取餘款之行為，自應認係詐欺取財之部分行為，而
    與接續犯之情形有別。又被告上開2次之詐欺取財之行為，
    犯意各別、行為互殊，應予分論併罰。又被告有如事實欄所
    載之有期徒刑執行情形，有臺灣高等法院被告前案紀錄表足
    參，其於受有期徒刑執行完畢後5年內，故意再犯本件有期
    徒刑以上之罪，為累犯，應依刑法第47條第1項規定加重其
    刑。爰審酌被告正值青壯之際，竟不思以正當工作獲取錢財
    ，竟以詐騙方式謀取他人財物，行為及動機均不可取，且其
    詐騙被害人後，迄今已近3月餘，均未向被害人等道歉或達
    成民事上和解，並斟酌被告於審判時終坦承犯行暨其因此詐
    得之金額等一切情狀，各量處如主文所示之刑，依法定其應
    執行刑，併均諭知易科罰金之折算標準，以示懲儆。
據上論斷，依刑事訴訟法第273條之1第1項、第299條第1項前段
，刑法第339條第1項、第47條第1項、第41條第1項前段、第51條
第5款，刑法施行法第1條之1，判決如主文。
本案經檢察官丁○○到庭執行職務。
中    華    民    國    98    年    12    月    31    日
                  刑事第四庭法    官  何怡穎
以上正本證明與原本無異。
如不服本判決應於收受本判決後10日內向本院提出上訴書狀，其
未敘述上訴理由者，並得於提起上訴後10日內向本院補提理由書
狀（均須按他造當事人之人數附繕本）「切勿逕送上級法院」。
中    華    民    國    98    年    12    月    31    日
                            書 記 官  鄭梅君
附錄本案論罪科刑法條：
中華民國刑法第339條第1項
意圖為自己或第三人不法之所有，以詐術使人將本人或第三人之
物交付者，處 5 年以下有期徒刑、拘役或科或併科 1 千元以下
罰金。
以前項方法得財產上不法之利益或使第三人得之者，亦同。
前二項之未遂犯罰之。

司法院資訊處製作；財團法人民間司法改革基金會備份。
